臺灣苗栗地方法院刑事判決　　　　　　　 93年度易字第744號
公　訴　人　臺灣苗栗地方法院檢察署檢察官
被　　　告　甲○○
上列被告因違反毒品危害防制條例案件，經檢察官提起公訴（93
年度毒偵字第1350號）及移送併案審理（93年度毒偵字第1476號
、1572號、94年度毒偵字第153 號），本院依簡式審判程序，判
決如下：
    主  文
甲○○連續施用第二級毒品，處有期徒刑壹年貳月。
扣案之第二級毒品安非他命陸包（其中參包重約伍拾參點參公克
、另參包重約貳拾壹點陸公克）沒收銷燬之；吸食器壹組及藥鏟
貳支沒收。
    事  實
一、甲○○前因施用毒品案件，經送觀察、勒戒後，認無繼續施
    用毒品之傾向，業由臺灣苗栗地方法院檢察署檢察官於民國
    88年2 月25日，以88年度偵字第752 號為不起訴處分確定。
    復再犯施用毒品案件，經送觀察、勒戒後，認有繼續施用毒
    品之傾向，經法院裁定令入戒治處所施以強制戒治；刑事責
    任部分，則由臺灣苗栗地方法院檢察署檢察官於89年7 月26
    日，以89年度毒偵緝字第264 號、第265 號聲請簡易判決處
    刑，經本院於同年10月17日，以89年度苗簡字第479 號判決
    有期徒刑6 月確定。嗣甲○○於法院裁定停止戒治交付保護
    管束期間內，復因施用第1 、2 級毒品等違反保護管束情節
    重大事由，再經法院裁定撤銷停止戒治，令入戒治處所繼續
    施以強制戒治，並於91年4 月17日期滿而執行完畢；刑事責
    任部分，則由臺灣苗栗地方法院檢察署檢察官於90年3 月29
    日，以90年度毒偵字第381 號提起公訴，經本院於90年12月
    25日，以90年度訴字第116 號分別判決有期徒刑1 年及10月
    ，並定應執行刑為有期徒刑1 年8 月確定。竟仍基於施用第
    2 級毒品安非他命之概括犯意，自強制戒治執行完畢後之5
    年內，又自93年1 月中旬某日起，至94年1 月20日日間某時
    許止，在其位於苗栗縣竹南鎮○○里○ 鄰○○街91號之住處
    及同鎮○○街187 巷15號201 室之租處等處，以將安非他命
    放置於玻璃球內，並以火加熱燒烤後使成煙霧，再加以吸食
    方式，連續施用第2 級毒品安非他命多次。其間分別於93年
    11月6 日晚上11時30分許、11月25日晚上6 時15分許、12月
    18日上午4 時30分許、94年1 月20日晚上8 時10分許，分別
    在竹南鎮山佳里「山佳國小」操場旁、竹南鎮○○里○○○
    路旁王冠汽車旅館109 號房、竹南鎮○○街慈祐醫院前、其
    上述租處等處為警查獲，並各扣得其所有之第2 級毒品安非
    他命3 包（含袋共重53.3公克）、安非他命3 包（含袋共重
    21.6公克）及吸食器1組、藥鏟2支等物。
二、案經苗栗縣警察局竹南分局、新竹市警察局第三分局移送臺
    灣苗栗地方法院檢察署檢察官偵查起訴及移送併案審理。
    理  由
一、訊據被告甲○○對於右揭連續施用第2 級毒品安非他命之事
    實坦承不諱，且被告分別於93年11月7 日、11月25日為警所
    採集之尿液，經送請檢驗後，結果均呈現甲基安非他命陽性
    反應等情，有苗栗縣衛生局煙毒尿液成績書2 紙在卷可按，
    且扣案之結晶體經警檢驗結果，確係第2 級毒品安非他命乙
    節，亦有毒品初步鑑驗報告單２紙附卷可憑，並有第2 級毒
    品安非他命6 包（其中3 包重約53.3公克、另3 包重約21.6
    公克）、吸食器1 組及藥鏟2 支等物扣案可證。次查被告先
    後因施用毒品案件，經送觀察、勒戒及強制戒治，並判刑確
    定在案，有臺灣苗栗地方法院檢察署刑案資料查註紀錄表、
    臺灣高等法院被告全國前案紀錄表等附卷可按。由上述各節
    相互佐證，被告自白施用第2 級毒品，核與事實相符，自堪
    採信。是本件事證已臻明確，被告犯行洵堪認定。
二、查安非他命為毒品危害防制條例第2 條第2 項第2 款所定之
    第2 級毒品。核被告所為，係違反毒品危害防制條例第10條
    第2 項之施用第2 級毒品罪。其施用毒品前後非法持有毒品
    之低度行為，應為施用之高度行為所吸收，不另論罪。被告
    先後多次施用第2 級毒品之行為，時間緊接，所犯復係構成
    要件相同之罪名，顯係基於概括之犯意而為之，為連續犯，
    爰依刑法第56條之規定以1 罪論，並加重其刑。爰審酌被告
    非法施用第2 級毒品，對個人身心戕害甚鉅，且前已因觀察
    、勒戒及強制戒治，復經法院判處罪刑確定，又於上述強制
    戒治執行完畢後之5 年內再犯本件施用毒品犯行，顯未因前
    所受之觀察、勒戒及強制戒治處分而決心改過，非以隔離方
    式恐無法收矯正之效，惟念其於本院審理時尚能坦承犯行及
    其本件施用毒品行為之情節尚輕等一切情狀，並參酌公訴人
    之具體求刑，量處如主文第1 項所示之刑。至扣案之第2 級
    毒品安非他命6 包（其中3 包重約53.3公克、另3 包重約21
    .6 公 克），均係毒品，應依毒品危害防制條例第18條第1
    項前段宣告沒收銷燬之；另吸食器1 組及藥鏟2 支，係供犯
    罪所用之物，且係被告所有乙節，業據被告供述在卷，應依
    刑法第38條第第1 項第2 款之規定，併予宣告沒收。
據上論斷，應依刑事訴訟法第273 條之1 第1 項、第299 條第1
項前段，毒品危害防制條例第10條第2 項、第18條第1 項前段，
刑法第11條、第56條、第38條第1 項第2 款，判決如主文。
本案經檢察官郭靜文到庭執行職務。
中　　華　　民　　國　　94　　年　　4 　　月　　13　　日
                  刑事第二庭    法　官　林燦都
以上正本證明與原本無異。
如不服本判決，應於送達後10日內向本院提出上訴狀（須附繕本
），上訴於臺灣高等法院臺中分院。
                                書記官　陳建分
中　　華　　民　　國　　94　　年　　4 　　月　　13　　日
附錄本案論罪科刑法條
毒品危害防制條例第10條第2 項：
施用第二級毒品者，處三年以下有期徒刑。
